【裁判字號】    89,訴,1567
【裁判日期】    900814
【裁判案由】    行賄罪
【裁判全文】
臺灣桃園地方法院刑事判決                        八十九年度訴字第一五六七號
    公  訴  人  台灣桃園地方法院檢察署檢察官
    被      告  乙○○
右列被告因行賄案件，經檢察官提起公訴（八十九年度偵字第一五０三二號），本院
判決如左：
    主  文
乙○○不具依據法令從事公務之人員之身分而對於依據法令從事公務之人員，關於違
背職務之行為，行求賄賂，處有期徒刑壹年，併科罰金新台幣拾伍萬元，罰金如易服
勞役以銀元參佰元即新台幣玖佰元折算壹日。褫奪公權壹年。
扣案現金新台幣拾萬元沒收。
    事  實
一、乙○○並非依據法令從事公務之人員，亦非受公務機關委託承辦公務之人，因涉
    有違反毒品危害防制條例之罪嫌，於民國八十九年九月二十九日下午五時許，在
    桃園縣大園鄉圳頭村古亭二十六之五號，為桃園縣警察局大園分局持台灣桃園地
    方法院檢察署檢察官簽發之搜索票搜索，起出第二級毒品安非他命一包、空瓶二
    個、玻璃球吸管二支及吸食器一組等證物（施用第二級毒品之犯嫌另案偵審），
    乙○○為逃避刑責，竟當場拿出新台幣（下同）十萬元現金，向依據法令從事公
    務而執行搜索職務之警員甲○○、丙○○，表示以此為對價要求勿將渠所涉施用
    第二級毒品罪嫌移送偵辦而為違背職務之行為，為警員所拒絕，於解送途中，乙○○猶執前詞一再要求，警員甲○○始佯裝與渠意思合致，錄音存證，取得乙○○所有供犯罪所用之賄款十萬元後，將乙○○移送偵辦。
二、案經桃園縣警察局大園分局報請台灣桃園地方法院檢察署檢察官偵查起訴。
    理  由
一、訊之被告乙○○於審判中否認有何行賄犯行，辯稱係警員強索十萬元，伊始行給
    付云云。惟查，被告業於警偵訊中自白上情不諱，且其如何因涉嫌施用毒品為警
    搜索，又如何以現金向警員甲○○、丙○○行賄，經警員當場拒絕，於解送途中
    ，猶一再為相同之要求，警員甲○○乃佯裝意思合致，錄音存證，取得賄款等節
    ，復據警員甲○○、丙○○到庭結證在卷，互核相符。而存證錄音帶經本院勘驗
    ，確有被告行賄之經過紀錄（大意為警員甲○○詢問被告，被抓的案件是小案件
    ，為何要拿十萬元行賄，被告說他自己是做生意的，怕往後名聲不好，所以這十
    萬元給他），有卷附勘驗筆錄可憑，此外，並有被告行賄所用之現金十萬元扣案
    佐證。被告於審理中空言翻異前詞，未能提出反證推翻前開已有確切旁證之自白
    ，所辯自不足採。事證明確，犯行堪以認定。
二、核被告並非依據法令從事公務之人員，亦非受公務機關委託承辦公務之人，不具
    貪污治罪條例第二條人員之身分，對於依據法令從事公務之人員，關於違背職務
    之行為，行求賄賂所為，係犯貪污治罪條例第十一條第二項之罪，公訴人疏未論
    及被告不具貪污治罪條例第二條人員之身分該項消極要件，求科以同條例第十一
    條第一項具有該條例第二條人員身份之行賄罪，起訴法條容有未洽，應予變更。
    被告於警訊及偵查中自白上開犯行，依貪污治罪條例第十一條第三項減輕其刑。
    爰審酌被告涉嫌施用毒品，為警查獲，未能惕勵改過，甚且行賄警員，意圖脫免
    罪責，所為嚴重影響公務人員職務之純潔性，情節非輕等一切情狀，量處如主文
    所示之刑，諭知罰金如易服勞役之折算標準，併依貪污治罪條例第十七條宣告褫
    奪公權。又扣案現金十萬元，為被告所有供犯罪所用之物，應依刑法第三十八條
    第一項第二款為沒收之諭知。
三、據上論斷，應依刑事訴訟法第二百九十九條第一項前段、第三百條，貪污治罪條
    例第十一條第二項、第一項、第三項、第十七條、第十九條、刑法第三十七條第
    三項、第三十八條第一項第二款、第四十二條第二項，罰金罰鍰提高標準條例第
    二條，現行法規所定貨幣單位折算新台幣條例第二條，判決如主文。
本案經檢察官翁珮嫻到庭執行職務
中      華      民      國      九十      年      八    月    十四      日
                                      臺灣桃園地方法院刑事第五庭
                                          法  官    楊  得  君
右正本證明與原本無異。
如不服本判決，應於判決送達後十日內向本院提出上訴狀( 應附繕本 )，上訴於臺灣
高等法院。
                                          書記官    簡  慧  瑛
中      華      民      國      九十      年       八   月    十七      日
附論罪科刑依據之法條：
貪污治罪條例第十一條第一項、第二項：
對於第二條人員，關於違背職務之行為，行求、期約或交付賄賂或其他不正利益者，
處一年以上七年以下有期徒刑，得併科新台幣三百萬元以下罰金。
不具第二條人員之身分而犯前項之罪者，亦同。


司法院資訊處製作；財團法人民間司法改革基金會備份。
